【裁判字號】    95,毒抗,509
【裁判日期】    951114
【裁判案由】    毒品危害防制條例
【裁判全文】
臺灣高等法院刑事裁定                 95年度毒抗字第509號
抗  告  人  甲○○
即  被  告
上列抗告人因毒品危害防制條例案件，不服臺灣桃園地方法院中
華民國95年7月31日裁定（95年度毒聲字第1101號），提起抗告
，本院裁定如下：
    主  文
抗告駁回。
    理  由
一、本件抗告人即被告甲○○基於施用第一級毒品海洛因之犯意
    ，於民國95年4月27日為警採尿時間回溯26小時內某時，在
    臺灣地區不詳處所，非法施用第一級毒品海洛因1次，嗣於
    95年4月27日19時20分許，在臺北縣板橋市○○街56號前為
    警查獲，並扣得第一級毒品海洛因1包（驗餘淨重0.01公克
    ），而被告甲○○為警查獲後所採集之尿液，經送臺灣檢驗
    科技股份有限公司以酵素免疫分析法初驗，再以氣相層析質
    譜儀確認結果，確呈嗎啡陽性反應，有前揭濫用藥物檢驗報
    告1份在卷為憑。而海洛因係嗎啡經化學合成之半人工合成
    品，其藥（毒）性高於嗎啡，經吸食或注射進入人體，藉由
    人體代謝系統之新陳代謝，分解成藥（毒）性較低之嗎啡，
    由尿液排出人體，故於尿液中以嗎啡成分檢出，此有憲兵司
    令部79年6月1日（79）鑑驗字第0273號函、80年6月17日（
    80）鑑驗字第2815號函、法務部調查局80年3月28日（80）
    發技1字第1898號函可參。又酵素免疫分析法屬免疫學分析
    原理，當其他藥物化學結構相近才可能引起偽陽性；氣相層
    析質譜儀法則係目前確認藥物篩檢結果時最常採用之確認方
    法，在良好的操作條件下，以氣相層析質譜儀作藥物及其代
    謝物之定性及定量分析，幾乎不會有偽陽性反應產生，此經
    行政院衛生署管制藥品管理局92年6月20日管檢字第0920004
    713號函述甚明。而一般人施用第一級毒品海洛因後，距採
    集尿液可得驗出總嗎啡之期間則平均約可達26小時，亦有行
    政院衛生署管制藥品管理局92年6月27日管檢字第092000478
    1號函可參。此外，被告為警查獲時所扣得之不明白粉1包，
    經送鑑定結果，係有第一級毒品海洛因成分（驗餘淨重0.01
    公克，空包裝重0.21公克），有法務部調查局95年5月29日
    調科壹字第060011834號鑑定通知書足見被告確有施用第一
    級毒品海洛因犯行，應堪認定，原審依毒品危害防制條例第
    20條第1項，觀察勒戒處分執行條例第3條第1項，裁定被告
    甲○○應送勒戒處所觀察、勒戒，於法並無不合。抗告意旨
    以伊有正常工作，是被冤枉的云云，然查本件被告確有施用
    第一級毒品海洛因之犯行，證據明確，已詳細認定如上，上
    訴意旨空言渠係冤枉，並無可採，其抗告並無理由，應予駁
    回。
二、據上論結，應依刑事訴訟法第412條，裁定如主文。
中    華    民    國    95    年    11    月    14    日
                  刑事第四庭審判長法  官  蔡秀雄
                                  法  官  周煙平
                                  法  官  沈宜生
以上正本證明與原本無異。
不得再抗告。
                                  書記官  陳雅加
中    華    民    國    95    年    11    月    16    日


司法院資訊處製作；財團法人民間司法改革基金會備份。
